【裁判字號】    98,抗,372
【裁判日期】    981116
【裁判案由】    聲請具保停止羈押
【裁判全文】
臺灣高等法院臺南分院刑事裁定           98年度抗字第372號
抗告人即被告  甲○○
選任辯護人  查名邦律師
上列抗告人因聲請具保停止羈押案件，不服臺灣臺南地方法院中
華民國98年10月23日裁定（98年度聲字第1965號）提起抗告，本
院裁定如下：
    主  文
抗告駁回。
    理  由
一、本件抗告意旨略以：被告所涉犯之罪，其中犯罪事實一部分
    ，雙方間確實有債權債務關係，至於犯罪事實三部分，更係
    源於對方未依約訓練狼犬，因而發生爭議，乃有協商賠償之
    事實。被告或因遭受欺騙，或一時情急失慮觸犯本案，當無
    再犯之虞。爰提起本件抗告，請求撤銷原裁定，更為適當之
    裁定等語。
二、原裁定以被告甲○○涉犯刑法第302條妨害自由及346條恐嚇
    取財罪，犯罪嫌疑重大，且於短時間內即犯下本案三起案件
    ，有事實足認為確有反覆實施同一犯罪之虞，而有羈押必要
    ，於98年6月18日依刑事訴訟法第101條之1第1項第3、8款規
    定予以羈押，並於同年9月11日裁定自98年9月18日延長羈押
    二月。被告雖聲請具保停止羈押，然被告上開反覆實施同一
    犯罪之虞之羈押原因並未消滅，亦不能因具保而消滅，被告
    以無繼續羈押必要為由，聲請具保停止羈押或逕行釋放，尚
    無理由，應予駁回。
三、按被告經法官訊問後，認為犯刑法第302條之妨害自由罪、
    第346條之恐嚇取財罪，其嫌疑重大，有事實足認為有反覆
    實施同一犯罪之虞，而有羈押之必要者，得羈押之，同法第
    101條之1第1項第3款、第8款定有明文。再羈押被告之目的
    ，在於確保訴訟程序之進行、證據之存在及真實、暨刑罰之
    執行，而被告有無羈押之必要，乃事實認定之問題，法院自
    得就具體個案情節予以斟酌決定。又因羈押乃僅係謂保全刑
    事偵查、審判、執行之順利進行，屬於刑事訴訟之保全程序
    ，並非在確認罪責及刑罰問題，簡言之，僅在判斷有無保全
    之必要，故所謂「犯罪嫌疑是否重大」，並非是確信被告犯
    罪（有罪判決之心證程度）或被告犯罪具有高度之可能性（
    起訴門檻之心證程度），只要提出證據證明被告很有可能犯
    罪即可，且不須符合嚴格證明之程序要求，僅須自由證明為
    已足。
四、經查，被告甲○○被訴強盜、恐嚇取財等罪，經原審訊問後
    ，認被告涉犯刑法第302條妨害自由罪、第346條恐嚇取財罪
    ，犯罪嫌疑重大，且有反覆實施之虞，爰於98年6月18日裁
    定羈押，並自98年9月18日起延長羈押2月等情，有訊問筆錄
    、押票在卷可憑。查被告甲○○坦承恐嚇取財犯行（原審98
    年9月17日審判筆錄第31頁），原審傳訊證人到庭進行交互
    詰問結果，亦足認定被告甲○○犯行確屬犯罪嫌疑重大。再
    者，被告甲○○在短時間內數次犯罪，各次犯罪均以藉勢威
    逼、恐嚇之方法為之，亦足認被告甲○○有反覆實施妨害自
    由、恐嚇取財犯行。原審因認被告甲○○有羈押必要，且不
    能以具保方法代替之，並無不當。被告抗告意旨否認犯罪，
    無反覆實施再犯之虞，尚非可採。
五、綜上所述，原審認被告甲○○犯刑法第302條之妨害自由罪
    、第346條之恐嚇取財罪，其嫌疑重大，有事實足認為有反
    覆實施同一犯罪之虞，而有羈押之必要者，而執行羈押，認
    事用法並無違誤。抗告意旨猶指摘原裁定不當，為無理由，
    應予駁回。
據上論結，應依刑事訴訟法第412條，裁定如主文。
中    華    民    國    98    年    11    月    16    日
                  刑事第六庭  審判長法  官  董武全
                                    法  官  賴純慧
                                    法  官  林英志
以上正本證明與原本無異。
不得再抗告。
                                    書記官  魏安里
中    華    民    國    98    年    11    月    17    日


司法院資訊處製作；財團法人民間司法改革基金會備份。
